臺灣新北地方法院民事裁定
111年度重訴字第530號
原      告  邱瀞嫻  



被      告  邱驛捷  
            邱驛媗  
            任穎律  

兼  共  同
訴訟代理人  張玉珠  
上列當事人間請求遷讓房屋等事件，本院裁定如下：
    主  文
原告應於本裁定送達之日起5日內，補繳第一審裁判費新台幣(下
同)7,710元，逾期未補繳，即駁回其訴。
    理  由
一、按訴訟標的之價額，由法院核定；核定訴訟標的之價額，以
    起訴時之交易價額為準；以一訴主張數項標的者，其價額合
    併計算之。但所主張之數項標的互相競合或應為選擇者，其
    訴訟標的價額，應依其中價額最高者定之；以一訴附帶請求
    其孳息、損害賠償、違約金或費用者，不併算其價額，民事
    訴訟法第77條之1第1項、第2項、第77條之2第1項、第2項分
    別定有明文。又房屋及土地為各別之不動產，各得單獨為交
    易標的，故房屋所有權人對無權占有人請求遷讓房屋之訴，
    應以房屋起訴時之交易價額為準，核定其訴訟標的價額，而
    不應將房屋坐落之土地價額併算在內（最高法院99年度台抗
    字第275號裁定參照）。
二、本件原告起訴未據繳納裁判費。經查，本件原告起訴請求：
    ㈠被告應將坐落新北市○○區○○路○段00巷00號房屋(下稱系爭
    房屋)騰空遷讓交付原告。㈡被告連帶應給付原告24萬元，及
    自民國111年1月5日起至清償日止，按年息5%計算之利息。㈢
    被告邱驛捷應給付原告2,025元。揆諸首揭規定與說明，本
    件訴訟標的價額核定如下：
㈠、訴之聲明第一項：原告請求被告返還系爭房屋，應以系爭房
    屋起訴時之交易價額核定之。本院依職權查詢內政部不動產
    交易實價查詢服務網，鄰近系爭房屋且與系爭房屋同屬透天
    型態建物之最近交易價格每平方公尺約新台幣(下同)21萬3,
    220元(計算式：2,000萬元÷93.8㎡＝213,220元，元以下四捨
    五入)，依此計算系爭房地交易價格為3,782萬5,228元（計
    算式：房屋面積177.4㎡×213,220元/㎡＝37,825,228元)。復參
    以財政部賦稅署訂定110年度個人出售房屋之財產交易所得
    計算規定，稽徵機關僅查得或納稅義務人僅提供交易時之實
    際交易金額，以查得之實際房地總成交金額，按出售時房屋
    評定現值占公告土地現值及房屋評定現值總額之比例計算歸
    屬房屋之收入。則以系爭房屋111年課稅現值為10萬2,500元
    (本院111年度重簡字第1586號卷第37頁)，111年1月土地公
    告現值為545萬1,600元（計算式：公告現值132,000元/㎡×土
    地面積59㎡×權利範圍7/10＝5,451,600元)，以系爭房地交易
    價格3,782萬5,228元依據上開公式計算，系爭房屋現值應為
    70萬4,742元（計算式：37,825,228元×102,500元/（102,50
    0元＋5,451,600元）＝698,058元，元以下四捨五入），故訴
    之聲明第一項訴訟標的價額應核定為69萬8,058元。
㈡、訴之聲明第二項：原告請求被告連帶給付無權占用系爭房屋
    期間相當於租金之不當得利，核屬原告附帶請求孳息，應不
    併算其價額。
㈢、訴之聲明第三項：原告請求被告邱驛捷給付2,025元。訴訟標
    的價額核定為2,025元。
㈣、綜上，原告請求第一項及第三項部分係以一訴主張數項標的
    ，其訴訟標的價額應合併計算之，從而，本件訴訟標的價額
    經核定為70萬0,083元（計算式：698,058元＋2,025元＝700,0
    83元），應徵第一審裁判費7,710元。
三、茲依民事訴訟法第249條第1項但書規定，命原告於本裁定送
    達後5日內補繳，逾期為補正，即駁回原告之訴。
中　　華　　民　　國　　111 　年　　9 　　月　　30　　日
                  民事第七庭    法　官　王婉如
以上正本係照原本作成。
如不服本裁定，得於收受裁定正本後10日內向本院提出抗告狀，
並繳納抗告裁判費新台幣1,000元整。
中　　華　　民　　國　　111 　年　　10　　月　　3 　　日
                                書記官  鄔琬誼